臺灣士林地方法院交通事件裁定　　　　96年度交聲字第1303號
原處分機關　臺北市交通事件裁決所
異　議　人
即受處分人　有寬設計有限公司
代　表　人　甲○○
上列異議人即受處分人因違反道路交通管理處罰條例案件，對於
臺北市交通事件裁決所中華民國96年9 月14日所為之處分（原處
分案號：北市裁二字第裁22-Z00000000號）聲明異議，本院裁定
如下：
    主  文
異議駁回。
    理  由
一、按汽車行駛高速公路及快速公路，應依速限標誌指示；又汽
    車行駛於高速公路、快速公路或設站管制之道路，不遵守使
    用限制、禁止、行車管制及管理事項之管制規則而有行車速
    度超過規定之最高速限或低於規定之最低速限者，處汽車駕
    駛人新臺幣（下同）3 千元以上6 千元以下罰鍰，高速公路
    交通管制規則第5 條第l 項前段、道路交通管理處罰條例第
    33條第l 項第l 款分別定有明文。
二、原處分意旨略以：異議人即受處分人有寬設計有限公司所有
    車牌號碼3828-CC 號營業小客車，於民國96年6 月27日14時
    44 分 許，行經國道5 號高速公路南下28.7公里處，經內政
    部警政署國道公路警察局第九警察隊以雷達測速器材測得行
    車時速達108 公里，超過該路段之法定最高速限（即時速70
    公里），經當場拍照採證後，逕行掣單舉發汽車所有人即本
    件異議人超速之交通違規行為，爰依道路交通管理處罰條例
    第33 條 第l 項第l 款之規定裁處異議人罰鍰3,500 元。
三、異議意旨略以：本人超速雖屬事實，然因當時「前有測速照
    相」之標示牌距離照相設備約250 公尺左右，國道公路警察
    局回函雖列舉法令條文，但未提出實際且可信、無偽製可能
    之證據，以資證明該非固定是儀器確如回函中所述距離300
    公尺以上云云。
四、本院查：
(一)本件異議人即受處分人有寬設計有限公司所有之車牌號碼38
    28-CC 號營業小客車，於前揭舉發違規時、地，其行車時速
    達每小時108 公里，已逾該路段法定最高速限每小時70公里
    等情，為異議人所不否認，並有雷達測速照相儀器攝得異議
    人上開超速違規之採證照片1 張附卷可佐，應甚明確，堪予
    認定。
(二)按95年7 月1 日修正公布施行之道路交通管理處罰條例第7
    之2 條第1 項第7 款、第2 項第9 款、第3 項、第4 項規定
    ，汽車駕駛人經以科學儀器取得證據資料證明其行為違規，
    當場不能或不宜攔截製單舉發者，得逕行舉發。前項第7 款
    之科學儀器應採固定式，並定期於網站公布其設置地點。但
    汽車駕駛人之行為屬行車速度超過規定之最高速限或低於規
    定之最低速限者，不在此限。又對於行車速度超過規定之最
    高速限或低於規定之最低速限者，採用固定式或非固定式科
    學儀器取得證據資料證明者，於一般道路至少於100 公尺，
    於高速公路、快速公路須至少於300 公尺前，明顯標示之。
    該逕行舉發，應記明車輛牌照號碼、車型等可資辨明之資料
    ，以汽車所有人為被通知人製單舉發。查，本件異議人為警
    以雷達測速照相方式（非固定式科學儀器）舉發違規之時間
    為96年6 月27日，則異議人違規當時之路段，是否確實依據
    上開規定於法定距離設置明顯標示，即應究明。經查，本件
    採證儀器設置之地點於國道5 號公路南向28公里700 公尺處
    ，於該地點上游28公里400 公尺處前方設置「前有違規採證
    照相」告示牌及速限標誌等情，有內政部警政署國道公路警
    察局第九警察隊96年8 月30日公警九交字第0960971524號函
    1 紙附卷足憑，堪認本件異議人違規當時之路段，確實已依
    前述規定於法定距離設置有明顯標示。從而，異議人駕駛上
    開車輛於前揭時、地既有行車超過規定最高速限之違規行為
    ，而為設置「前有違規採證照相」標示後300 公尺處之員警
    以雷達測速照相方式拍照存證，復經員警依道路交通管理處
    罰條例第7 條之2 第4 項規定記明車輛牌照號碼、車型等可
    資辨明之資料，查明汽車所有人姓名或名稱、住址後，製單
    舉發處罰，並無違誤，異議人辯稱標示牌僅距照相設備250
    公尺云云，顯屬無據。是本件異議人既無法舉證本件舉發有
    何虛偽、錯誤之情事，且難認其所辯為可採，本件事證明確
    ，異議人之違規行為堪予認定。
五、綜上，本件異議人所有之車輛涉有超速行駛之交通違規行為
    ，已甚明確，堪予認定。原處分機關以本案違規事實明確，
    依首揭規定，裁處異議人罰鍰3,500 元，於法並無不合，本
    件異議為無理由，應予駁回。
據上論斷，應依道路交通案件處理辦法第19條，裁定如主文。
中　　華　　民　　國　　96　　年　　10　　月　　5 　　日
                  刑事第六庭法  官  許永煌
以上正本證明與原本無異。
如不服本裁定應於送達後5日內向本院提出抗告狀。
                            書記官  陳淑琪
中　　華　　民　　國　　96　　年　　10　　月　　5 　　日
